【裁判字號】    90,易,2374
【裁判日期】    901115
【裁判案由】    竊盜
【裁判全文】
臺灣桃園地方法院刑事判決                          九十年度易字第二三七四號
    公  訴  人  臺灣桃園地方法院檢察署檢察官
    被      告  乙○○
                丁○○
                甲○○
右列被告等因竊盜案件，經檢察官提起公訴（九十年度偵字第一二六九六七號），本
院判決如左：
    主  文
乙○○、丁○○、甲○○結夥三人以上，攜帶兇器，踰越門扇竊盜，乙○○處有期徒
刑拾月；丁○○處有期徒刑玖月；甲○○處有期徒刑柒月。
扣案之電動螺絲起子、鐵鎚、扳手各壹支均沒收。
    事  實
一、乙○○基於共同意圖為自己不法之所有之犯意，先於民國九十年八月一日下午一
    時三十分許，夥同丁○○，攜帶足供兇器使用、客觀上具危險性之電動螺絲起子
    、尖嘴鉗、鐵鎚、扳手、鐵鏟及美工刀各一支，從損壞之大門縫隙中踰越，侵入
    位於自桃園縣八德市○○路八八六號國防大學預定地（原為國軍懷德營區，現已
    搬離空置），隨即以上開電動螺絲起子等工具，竊取營區內鋁門窗之框架（共計
    重約四百三十公斤），並共同將之搬運至大門口處，得手後據為己有；嗣於同日
    下午五時三十分許，甲○○下班受乙○○之邀亦前往上址，亦明知乙○○及丁○○二人上開竊盜行為，迄至同日十九時許，亦基於與其等共同意圖為自己不法之
    所有之犯意，於乙○○、丁○○接續拆卸鋁門窗框之際，持上開美工刀一支割取
    牆上電源開關之電線以供綑綁竊得之框架，為警當場查獲，並扣得乙○○所有，
    供作案使用之電動螺絲起子、鐵鎚、扳手各乙支，及他人遺留，就地取用之尖嘴
    鉗、鐵鏟及美工刀各一支。
二、案經台北縣警察局三峽分局報請臺灣桃園地方法院檢察署檢察官偵查起訴。
    理  由
一、訊據被告乙○○、丁○○、甲○○矢口否認右揭犯行，乙○○辯稱：伊見別人拿
    ，以為不要的，所以才去拆，且僅伊一人獨自拆卸、搬運，丁○○、甲○○在現
    場閒逛，並未參與，亦不知情云云；丁○○辯稱：伊只是跟乙○○到現場，伊以
    為該處係乙○○承包之工地，伊不知情，也沒有幫忙拿工具及搬鋁門窗云云：甲○○則辯稱：乙○○打電話給伊說肚子痛，所以幫乙○○送止痛藥過去，乙○○
    雖請伊幫忙割電線，但伊尚未幫忙，亦不知乙○○犯竊盜云云。惟查，右揭被告
    竊取國防大學鋁門窗之事實，業據證人即國防大學少校工程官丙○○於偵查中證
    述綦詳，並經證人即查獲之員警潘信義於偵查中證稱：其等在外埋伏時，曾見乙○○及丁○○二人一同至大門外之車上拿取工具，且於甲○○至現場前，見有二
    人一同搬運竊取之鋁門窗框架至大門口處等語。此外，有贓物領據、現場照片十
    二張附卷，及上述作案工具扣案可憑。而被告甲○○於偵查中亦供承持美工刀幫
    忙割二條電線等語。況且，該處大門關閉，僅能從被破壞之大門縫隙進入，若係
    乙○○所承包之工程，自可敞開大門進出，豈有自遭人破壞之門縫中出入之理？
    若以是他人廢棄之物，無竊盜之意，或謂以為是乙○○所承包之工程，不知係竊
    盜等詞置辯，孰能相信？何況被告丁○○、甲○○若以為是乙○○所承包之工程
    ，乙○○又肚子痛，渠等於現場逗留數小時，豈會不予協助，而坐壁上觀之理？
    顯見被告等僅因見該處廢棄，現場無人看管，而抱持僥倖之心理實施竊盜。被告
    等所辯均顯係卸責之詞，不足採信，被告乙○○迴護丁○○、甲○○之詞，亦委
    不足採。故本件事証明確，被告犯行洵堪認定，應予依法論科。
二、按行竊所用之電動螺絲起子、尖嘴鉗、鐵鎚、扳手、鐵鏟及美工刀，客觀上足以
    對人之生命、身體之安全構成威脅，而具有危險性，自均屬兇器無疑。核被告乙○○、丁○○、甲○○所為均係犯刑法第三百二十一條第一項第四款、第三款、
    第二款之結夥三人以上，攜帶兇器，踰越門扇罪。被告乙○○、丁○○、甲○○
    三人間有犯意聯絡及行為分擔，皆為共同正犯。爰審酌被告等之素行、犯罪動機
    、手段、竊取財物之價值、所生危害及犯後態度等一切情狀，分別量處如主文所
    示之刑，以資懲儆。
三、另扣案之電動螺絲起子、鐵鎚、扳手各乙支，為共犯乙○○所有供犯罪所用之物
    ，均應依刑法第三十八條第一項第二款之規定宣告沒收。其餘扣案之物與雖供本
    件犯罪所用，但係現場就地取得，非被告等所有，爰不另予宣告沒收，附此敘明
    。
據上論斷，應依刑事訴訟法第二百九十九條第一項前段，刑法第二十八條、第三百二
十一條第一項第二、三、四款、第三十八條第一項第二款，判決如主文。
本案經檢察官張春暉到庭執行職務
中      華      民      國    九十      年     十一     月     十五     日
                                      臺灣桃園地方法院刑事第二庭
                                                法  官 曾 正 耀
右正本證明與原本無異。
如不服本判決，應於判決送達後十日內向本院提出上訴狀( 應附繕本 )，上訴於
臺灣高等法院。
                                                 書記官 文 巧 雲
中        華        民        國   九十   年   十一     月    十六      日
所犯法條：
刑法第三百二十一條
犯竊盜罪而有左列情形之
一者，處六月以上五年以下有期徒刑：
一  於夜間侵入住宅或有人居住之建築物、船艦，或隱匿其內而犯之者。
二  毀越門扇、牆垣或其他安全設備而犯之者。
三  攜帶兇器而犯之者。
四  結夥三人以上而犯之者。
五  乘火災、水災或其他災害之際而犯之者。
六  在車站或埠頭而犯之者。
前項之未遂罰之。


司法院資訊處製作；財團法人民間司法改革基金會備份。
